【裁判字號】    99,交訴,7
【裁判日期】    990416
【裁判案由】    公共危險等
【裁判全文】
臺灣雲林地方法院刑事判決
公  訴  人  臺灣雲林地方法院檢察署檢察官
被      告  乙○○
上列被告因公共危險等案件，經檢察官提起公訴（98年度偵字第
5904號），被告於準備程序中就被訴事實為有罪之陳述，本院改
依簡式審判程序審理，判決如下：
    主  文
乙○○犯肇事致人傷害逃逸罪，累犯，處有期徒刑玖月；又犯過
失傷害罪，處有期徒刑肆月，應執行有期徒刑壹年。
    犯罪事實
一、乙○○前因公共危險案件，經本院以93年度六交簡字第227
    號判處有期徒刑6 月，後撤回上訴確定，並於民國94年7 月
    4 日易科罰金執行完畢。又因公共危險及肇事逃逸案件，經
    本院以96年度交訴字第15號分別判處有期徒刑7 月、7 月，
    應執行有期徒刑1 年確定。復經本院以96年度交聲減字第25
    6 號裁定，分別減刑，並定其應執行刑為有期徒刑6 月確定
    ，於96年11月7 日易科罰金執行完畢。乙○○於98年10月14
    日15時30分許，駕駛車牌號碼S5-6066 號自用小客車，沿雲
    林縣斗南鎮○○路○ 段由北往南方向行駛，行經上開路段23
    4 號前時，原應注意車前狀況及兩車併行之間隔，並隨時採
    取必要之要安全措施；且應注意後車超越前車時，應顯示左
    方向燈並於前車左側保持半公尺以上之間隔超過，行至安全
    距離後，再顯示右方向燈駛入原行路線，而依當時天侯晴，
    日間自然光線，柏油路面乾燥、無缺陷、無障礙物，視距良
    好，並無不能注意之情事。適有同向、在前之甲○○騎乘車
    牌號碼DPX-608 號輕型機車搭載張瑜姍，沿雲林縣斗南鎮○
    ○路○ 段自北往南行經該處，乙○○駕駛上開自小客車，疏
    未注意車前狀況，並隨時採取必要之安全措施；且自左側超
    車時，未保持安全距離，其所駕駛之上開自小客車右前車頭
    保險桿因而撞擊甲○○所騎乘之上開機車後方，使上開機車
    倒地向西南方方向滑行（刮痕為14.2公尺）後，撞擊停放於
    路邊之車牌號碼J6-4198 號自用小貨車，致甲○○、張瑜姍
    人車倒地。甲○○因此受有四肢及腰部多處擦傷、上唇表淺
    撕裂傷等傷害，張瑜姍則因此受有四肢多處擦傷、左腰擦傷
    等傷害。
二、詎乙○○駕車肇事致甲○○、張瑜姍倒地受傷後，並未下車
    察看及幫忙救護甲○○、張瑜姍2 人，竟另行起意，駕車繼
    續沿雲林縣斗南鎮○○路○ 段由北往南方向離去，逃逸無蹤
    ，旋於當日傍晚駕駛上開車輛前往雲林縣土庫鎮○○路「
    益汽車修理廠」維修撞損之右前車頭保險桿。嗣經附近第一
    商業銀行不詳員工報警，提供肇事之上開車輛車號，及警員
    調閱車禍現場附近監視器後，始循線查悉上情。
三、案經甲○○、張瑜姍訴由雲林縣警察局斗南分局報告臺灣雲
    林地方法院檢察署檢察官偵查起訴。
    理  由
一、本件係經被告乙○○於準備程序期日為有罪之陳述，而經本
    院合議庭裁定由受命法官獨任以簡式審判程序加以審理，此
    有本院99年4 月2 日準備程序筆錄一份附卷足憑，則依據刑
    事訴訟法第273 條之2 、同法第159 條第2 項之規定，不適
    用傳聞法則有關限制證據能力之相關規定，合先敘明。
二、訊據被告乙○○對於上開犯罪事實坦承不諱，核與告訴人甲
    ○○、張瑜姍之指述及證人即益汽車修理廠負責人林進春
    於警詢證述之情節相符（偵卷第7 至13頁、第43、44頁），
    復有財團法人天主教若瑟醫院第0000000 號、第0000000 診
    斷證明書各1 紙、現場照片及車損照片共12張、道路交通事
    故現場圖、道路交通事故調查報告表(一)、(二)、98年12月14日
    偵查報告、雲林縣消防局案件派遣令各1 紙（偵卷第14、15
    頁、第17至25頁、第38、39頁）在卷可稽，是被告自白與事
    實相符，應可採信。
三、按汽車行駛時，駕駛人應注意車前狀況及兩車併行之間隔，
    並隨時採取必要之安全措施；超越時應顯示左方向燈並於前
    車左側保持半公尺以上之間隔超過，行至安全距離後，再顯
    示右方向燈駛入原行路線，道路交通安全規則第94條第3 項
    、第101 條第1 項第5 款分別定有明文。經查：依現場照片
    及道路交通事故現場圖所示，本案中兩車碰撞位置為中央分
    隔島右側第二車道，而依現場照片所示，該車道繪製有機車
    停等區線，有現場照片2 張及道路交通事故現場圖1 紙可按
    （偵卷第17、23頁），足見本案件車碰撞位置顯非快車道，
    道路交通事故調查報告表(一)記載「事故位置快車道」乙節，
    應為誤載，先予敘明。再觀諸卷附道路交通事故現場圖、現
    場照片及證人林進春之證述，可知被告之車損情形為右前車
    頭保險桿烤漆掉落（已修復）、右前輪及右前護條擦痕；告
    訴人甲○○之車損情形則為左側下方車殼磨損、空氣濾心器
    外殼磨損、機車車頭破裂，且告訴人甲○○之機車刮地痕長
    達14.2公尺等情，有車損照片及交通事故現場圖在卷可參（
    偵卷第18至20頁、第22、23頁）。綜上可知，告訴人甲○○
    騎乘上開機車應係行駛於被告車輛前方，方遭被告車輛碰撞
    其機車之左後側。被告於前開時、地駕駛自小客車，本應遵
    守上述交通安全之規定，且依道路交通事故調查報告表載明
    ，當時天候晴，日間自然光線，柏油路面乾燥、無缺陷，道
    路無障礙物、視距良好等情狀，復有現場照片2 張在卷可憑
    （偵卷第17頁），依當時情形，並無不能注意之情事，竟仍
    疏未注意車前狀況，並隨時採取必要之安全措施；且自左側
    超車時，未保持安全距離，撞擊告訴人甲○○、張瑜姍所騎
    乘之機車，被告自有過失。再者，本件告訴人甲○○、張瑜
    姍受傷確因被告之過失所致，是被告之過失行為與告訴人甲
    ○○、張瑜姍之受傷結果間，具有相當因果關係。被告駕駛
    動力交通工具肇事致告訴人甲○○及張瑜姍受傷後，未查看
    告訴人甲○○、張瑜姍傷勢或報警救護，並留於現場等候處
    理，仍逕自駕車逃逸，置告訴人甲○○、張瑜姍於不顧。綜
    上所述，本件事證已臻明確，被告上開過失傷害及肇事逃逸
    犯行，堪以認定，均應依法論科。
四、核被告所為，係犯刑法第185 條之4 之肇事逃逸罪，及同法
    第284 條第1 項前段之過失傷害罪。被告以一行為，同時過
    失傷害告訴人甲○○及張瑜姍，為想像競合犯，應依刑法第
    55條規定從一重之過失傷害罪論處。被告所犯上開過失傷害
    及肇事逃逸罪，犯意各別，罪名互殊，應予分論併罰。再被
    告有如犯罪事實欄所載徒刑執行完畢之前科紀錄，有卷附臺
    灣高等法院被告前案紀錄表可按，其於受徒刑之執行完畢後
    ，5 年以內故意再犯本件肇事逃逸之有期徒刑以上之罪，為
    累犯，應依刑法第47條第1 項規定，就其肇事逃逸罪部分加
    重其刑。爰審酌被告前有過失致死、公共危險、肇事逃逸之
    前案紀錄，素行不良，其雖於犯罪後坦承犯行，略有悔意，
    並陳稱願與告訴人協調和解賠償事宜，惟亦表示經濟狀況不
    佳，恐無法賠償告訴人等語（本院卷第27頁），暨被告於98
    年10月14日15時30分許肇事後，隨即於同日傍晚將肇事車輛
    開往修理廠修復車損部位，本件倘非有民眾報警且提供肇事
    車輛之車牌號碼，恐難查知上情，更見被告心存投機，不知
    深切檢討，兼衡被告之家庭、經濟狀況及告訴人甲○○及張
    瑜姍所受傷害之輕重等一切情狀，分別量處如主文所示之刑
    ，並定其應執行之刑，以資懲戒。
據上論斷，應依刑事訴訟法第299 條第1 項前段、第273 條之1
第1 項，刑法第185 條之4 、第284 條第1 項前段、第47條第1
項、第55條、第51條第5 款，刑法施行法第1 條之1 第1 項、第
2 項前段，判決如主文。
本案經檢察官傅克強到庭執行職務。
中    華    民    國    99    年    4     月    16    日
                  刑事第一庭    法  官  陳美利
以上正本證明與原本無異。
如不服本判決應於收受判決後10日內向本院提出上訴書狀，並應
敘述具體理由；其未敘述上訴理由者，應於上訴期間屆滿後20日
內向本院補提理由書（均須按他造當事人之人數附繕本）。「切
勿逕送上級法院」。
                                書記官  王秀如
中    華    民    國    99    年    4     月    16    日
附錄本案論罪科刑法條：
中華民國刑法第185條之4
（肇事遺棄罪）
駕駛動力交通工具肇事，致人死傷而逃逸者，處 6 月以上 5 年
以下有期徒刑。
中華民國刑法第284條
（過失傷害罪）
因過失傷害人者，處 6 月以下有期徒刑、拘役或 5 百元以下罰
金，致重傷者，處 1 年以下有期徒刑、拘役或 5 百元以下罰金
。
從事業務之人，因業務上之過失傷害人者，處 1 年以下有期徒
刑、拘役或 1 千元以下罰金，致重傷者，處 3 年以下有期徒刑
、拘役或 2 千元以下罰金。

司法院資訊處製作；財團法人民間司法改革基金會備份。
